Inventaris van het archief van de Staten van Holland en West-Friesland, 1572-1795
Nationaal Archief, Den Haag
- Algemeen, I
  - Resoluties, B
    - Geschreven resoluties, B.2
      - Minuten van gewone en geheime resoluties, B.2.2
        - Minuut-resoluties van de Staten van Holland., 1651-1795; 404-1208; 804 delen
          - 1735 jan. 12 - feb. 26, 864
          - 1735 mrt. 16 - apr. 29, 865
          - 1735 mei 10 - juli 2, 866
          - 1735 juli 13 - aug. 20, 867
          - 1735 sep. 14 - okt. 14, 868
          - 1735 nov. 9 - dec. 22, 869
          - 1736 jan. 11 - feb. 24, 870
          - 1736 mrt. 7 - apr. 13, 871
          - 1736 apr. 25 - juli 6, 872
          - 1736 juli 11 - aug. 25, 873
          - 1736 sep. 12 - okt. 13, 874
          - 1736 nov. 14 - dec. 15, 875
          - 1737 jan. 9 - feb. 23, 876
          - 1737 mrt. 13 - juni 22, 877
          - 1737 juli 10 - aug. 17, 878
          - 1737 sep. 11 - okt. 16, 879
          - 1737 nov. 13 - dec. 21, 880
          - 1738 jan. 15 - feb. 20, 881
          - 1738 mrt. 12 - apr. 19, 882
          - 1738 mei 7 - juni 28, 883
          - 1738 juli 16 - aug. 23, 884
          - 1738 sep. 17 - okt. 25, 885
          - 1738 nov. 12 - dec. 20, 886
          - 1739 jan. 7 - mrt. 10, 887
          - 1739 mrt. 11 - apr. 25, 888
          - 1739 mei 6 - juni 13, 889
          - 1739 juli 15 - aug. 22, 890
          - 1739 sep. 9 - okt. 17, 891
          - 1739 okt. 30 - dec. 23, 892
          - 1740 jan. 13 - mrt. 4, 893
          - 1740 mrt. 16 - apr. 30, 894
          - 1740 mei 18 - juni 28, 895
          - 1740 juli 13 - aug. 26, 896
          - 1740 sep. 14 - nov. 5, 897
          - 1740 nov. 16 - dec. 23, 898
          - 1741 jan. 6 - feb. 18, 899
          - 1741 mrt. 8 - apr. 20, 900
          - 1741 mei 10 - juli 1, 901
          - 1741 juli 19 - sep. 9, 902
          - 1741 sep. 13 - okt. 28, 903
          - 1741 nov. 15 - dec. 23, 904
          - 1742 jan. 5 - mrt. 7, 905
          - 1742 mrt. 21 - apr. 7, 906
          - 1742 apr. 25 - juli 3, 907
          - 1742 juli 4 - aug. 29, 908
          - 1742 sep. 12 - nov. 10, 909
          - 1742 nov. 28 - dec. 29, 910
          - 1743 jan. 9 - mrt. 2, 911
          - 1743 mrt. 20 - apr. 27, 912
          - 1743 mei 15 - juni 29, 913
          - 1743 juli 17 - aug. 30, 914
          - 1743 sep. 18 - dec. 7, 915
          - 1744 jan. 8 - feb. 27, 916
          - 1744 mrt. 11 - mei 9, 917
          - 1744 mei 27 - juli 11, 918
          - 1744 juli 22 - sep. 1, 919
          - 1744 sep. 16 - nov. 6, 920
          - 1744 nov. 18 - dec. 10, 921
          - 1745 jan. 6 - feb. 20, 922
          - 1745 mrt. 10 - mrt. 27, 923
          - 1745 apr. 28 - juni 26, 924
          - 1745 juli 14 - aug. 12, 925
          - 1745 aug. 27 - okt. 23, 926
          - 1745 nov. 17 - dec. 31, 927
          - 1746 jan. 4 - mrt. 15, 928
          - 1746 mrt. 16 - juli 2, 929
          - 1746 juli 20 - sep. 28, 930
          - 1746 okt. 19 - dec. 24, 931
          - 1747 jan. 11 - apr. 1, 932
          - 1747 apr. 26 - juli 15, 933
          - 1747 juli 19 - sep. 16, 934
          - 1747 sep. 20 - nov. 18, 935
          - 1747 nov. 22 - dec. 23, 936
          - 1748 jan. 10 - feb. 24, 937
          - 1748 mrt. 14 - mei 3, 938
          - 1748 mei 10 - juli 20, 939
          - 1748 juli 24 - sep. 21, 940
          - 1748 sep. 25 - dec. 14, 941
          - 1749 jan. 15 - mrt. 22, 942
          - 1749 mrt. 25 - juli 5, 943
          - 1749 juli 16 - aug. 30, 944
          - 1749 sep. 24 - okt. 11, 945
          - 1749 nov. 12 - dec. 24, 946
          - 1750 jan. 7 - feb. 28, 947
          - 1750 mrt. 4 - mei 23, 948
          - 1750 juni 17 - sep. 5, 949
          - 1750 sep. 30 - dec. 23, 950
          - 1751 jan. 20 - mrt. 13, 951
          - 1751 apr. 7 - mei 29, 952
          - 1751 juni 16 - aug. 28, 953
          - 1751 sep. 29 - dec. 18, 954
          - 1752 jan. 12 - feb. 26, 955
          - 1752 mrt. 1 - mrt. 11, 956
          - 1752 apr. 12 - juni 2, 957
          - 1752 juli 12 - juli 29, 958
          - 1752 aug. 23 - okt. 7, 959
          - 1752 nov. 8 - dec. 22, 960
          - 1753 jan. 17 - apr. 14, 961
          - 1753 mei 9 - juni 30, 962
          - 1753 juli 4 - juli 7, 963
          - 1753 aug. 1 - sep. 29, 964
          - 1753 okt. 31 - dec. 8, 965
          - 1754 jan. 9 - mrt. 8, 966
          - 1754 apr. 3 - mei 18, 967
          - 1754 juni 5 - juli 27, 968
          - 1754 aug. 21 - okt. 5, 969
          - 1754 nov. 6 - dec. 5, 970
          - 1755 jan. 15 - mrt. 8, 971
          - 1755 mrt. 12 - mei 24, 972
          - 1755 juni 4 - juli 26, 973
          - 1755 aug. 20 - okt. 4, 974
          - 1755 okt. 29 - dec. 20, 975
          - 1756 jan. 14 - apr. 2, 976
          - 1756 apr. 14 - juli 2, 977
          - 1756 juli 7 - okt. 7, 978
          - 1756 okt. 20 - dec. 17, 979
          - 1757 jan. 12 - mrt. 11, 980
          - 1757 mrt. 30 - juni 25, 981
          - 1757 juli 20 - sep. 3, 982
          - 1757 sep. 8 - dec. 22, 983
          - 1758 jan. 11 - feb. 3, 984
          - 1758 feb. 24 - apr. 7, 985
          - 1758 mei 3 - juni 24, 986
          - 1758 juli 26 - sep. 28, 987
          - 1758 nov. 1 - dec. 29, 988
          - 1759 jan. 10 - feb. 8, 989
          - 1759 feb. 21 - mrt. 30, 990
          - 1759 apr. 25 - juni 22, 991
          - 1759 juli 11 - sep. 8, 992
          - 1759 sep. 12 - nov. 9, 993
          - 1759 nov. 24 - (dec. 31), 994
          - 1760 (jan. 2) - mrt. 15, 995
          - 1760 mrt. 26 - mei 16, 996
          - 1760 juni 11 - aug. 2, 997
          - 1760 sep. 3 - sep. 27, 998
          - 1760 okt. 22 - nov. 25, 999
          - 1760 nov. 26 - (dec. 31), 1000
          - 1761 (jan. 2) - feb. 14, 1001
          - 1761 mrt. 18 - apr. 4, 1002
          - 1761 apr. 29 - juni 20, 1003
          - 1761 juli 22 - nov. 5, 1004
          - 1761 nov. 25 - (dec. 31), 1005
          - 1762 (jan. 2) - feb. 13, 1006
          - 1762 mrt. 10 - mrt. 27, 1007
          - 1762 apr. 21 - mei 22, 1008
          - 1762 juni 16 - juni 26, 1009
          - 1762 juli 21 - juli 31, 1010
          - 1762 sep. 8 - sep. 18, 1011
          - 1762 okt. 20 - (dec. 31), 1012
          - 1763 (jan. 4) - mrt. 5, 1013
          - 1763 mrt. 9 - apr. 15, 1014
          - 1763 apr. 29 - juni 18, 1015
          - 1763 juli 20 - sep. 23, 1016
          - 1763 okt. 26 - (dec. 31), 1017
          - 1764 (jan. 3) - mrt. 23, 1018
          - 1764 apr. 25 - juni 23, 1019
          - 1764 juli 18 - sep. 21, 1020
          - 1764 okt. 24 - (dec. 31), 1021
          - 1765 (jan. 2) - mrt. 16, 1022
          - 1765 apr. 17 - juni 28, 1023
          - 1765 juli 24 - sep. 14, 1024
          - 1765 okt. 23 - (dec. 31), 1025
          - 1766 (jan. 2) - mrt. 15, 1026
          - 1766 apr. 23 - juni 28, 1027
          - 1766 juli 2 - sep. 6, 1028
          - 1766 sep. 10 - nov. 1, 1029
          - 1766 nov. 5 - dec. 19, 1030
          - 1767 jan. 21 - mrt. 13, 1031
          - 1767 apr. 29 - juni 26, 1032
          - 1767 juli 29 - sep. 19, 1033
          - 1767 okt. 28 - nov. 14, 1034
          - 1767 dec. 2 - dec. 18, 1035
          - 1768 jan. 27 - apr. 9, 1036
          - 1768 mei 4 - juli 9, 1037
          - 1768 juli 13 - okt. 14, 1038
          - 1768 nov. 23 - dec. 3, 1039
          - 1769 jan. 11 - mrt. 18, 1040
          - 1769 apr. 5 - apr. 15, 1041
          - 1769 mei 10 - juli 21, 1042
          - 1769 aug. 30 - dec. 22, 1043
          - 1770 jan. 17 - mrt. 10, 1044
          - 1770 mrt. 28 - mei 18, 1045
          - 1770 juni 6 - juli 7, 1046
          - 1770 aug. 15 - aug. 25, 1047
          - 1770 sep. 26 - dec. 21, 1048
          - 1771 jan. 30 - mrt. 16, 1049
          - 1771 apr. 10 - juli 6, 1050
          - 1771 juli 10 - sep. 7, 1051
          - 1771 okt. 2 - okt. 18, 1052
          - 1771 nov. 27 - dec. 21, 1053
          - 1772 jan. 22 - mrt. 20, 1054
          - 1772 apr. 29 - mei 15, 1055
          - 1772 juli 15 - sep. 12, 1056
          - 1772 sep. 16 - dec. 5, 1057
          - 1773 jan. 13 - mrt. 20, 1058
          - 1773 apr. 28 - juli 9, 1059
          - 1773 juli 14 - sep. 9, 1060
          - 1773 sep. 29 - dec. 18, 1061
          - 1774 jan. 12 - mrt. 19, 1062
          - 1774 apr. 13 - juli 22, 1063
          - 1774 juli 27 - okt. 1, 1064
          - 1774 nov. 16 - dec. 24, 1065
          - 1775 jan. 18 - mrt. 18, 1066
          - 1775 apr. 5 - mei 20, 1067
          - 1775 juli 12 - aug. 18, 1068
          - 1775 sep. 27 - dec. 22, 1069
          - 1776 jan. 17 - apr. 5, 1070
          - 1776 apr. 24 - mei 18, 1071
          - 1776 juli 17 - juli 27, 1072
          - 1776 sep. 18 - dec. 13, 1073
          - 1777 jan. 15 - mrt. 28, 1074
          - 1777 mei 7 - mei 23, 1075
          - 1777 juli 16 - aug. 1, 1076
          - 1777 sep. 24 - nov. 1, 1077
          - 1777 nov. 26 - dec. 12, 1078
          - 1778 jan. 14 - mrt. 14, 1079
          - 1778 apr. 1 - mei 22, 1080
          - 1778 juli 1 - juli 18, 1081
          - 1778 sep. 2 - sep. 18, 1082
          - 1778 okt. 21 - okt. 30, 1083
          - 1778 nov. 4 - dec. 30, 1084
          - 1779 jan. 13 - mrt. 13, 1085
          - 1779 mrt. 24 - juni 25, 1086
          - 1779 juli 21 - sep. 24, 1087
          - 1779 sep. 29 - nov. 5, 1088
          - 1779 nov. 10 - (dec. 30), 1089
          - 1780 (jan. 26) - mrt. 16, 1090
          - 1780 mrt. 29 - apr. 19, 1091
          - 1780 mei 10 - juli 1, 1092
          - 1780 juli 26 - sep. 15, 1093
          - 1780 sep. 27 - nov. 4, 1094
          - 1780 nov. 22 - (dec. 30), 1095
          - 1781 (jan. 3) - (feb. 6), 1096
          - 1781 (feb. 6) - mrt. 17, 1097
          - 1781 mrt. 28 - (mei 18), 1098
          - 1781 (mei 22) - juli 13, 1099
          - 1781 juli 18 - aug. 31, 1100
          - 1781 sep. 5 - sep. 14, 1101
          - 1781 okt. 10 - nov. 2, 1102
          - 1781 nov. 28 - (dec. 20), 1103
          - 1782 (jan. 9) - mrt. 29, 1104
          - 1782 apr. 10 - juni 13, 1105
          - 1782 juli 3 - sep. 13, 1106
          - 1782 sep. 18 - nov. 1, 1107
          - 1782 nov. 20 - (dec. 28), 1108
          - 1783 (jan. 3) - mrt. 21, 1109
          - 1783 mrt. 26 - (juni 6), 1110
          - 1783 (juni 6) - sep. 8, 1111
          - 1783 sep. 10 - okt. 31, 1112
          - 1783 nov. 13 - (dec. 3), 1113
          - 1783 (dec. 3) - (dec. 24), 1114
          - 1784 (jan. 7) - (feb. 25), 1115
          - 1784 (feb. 26) - mrt. 20, 1116
          - 1784 mrt. 24 - (apr. 28), 1117
          - 1784 (apr. 29) - (mei 15), 1118
          - 1784 (mei 15) - (juni 17), 1119
          - 1784 (juni 18) - (juli 16), 1120
          - 1784 (juli 16) - (juli 23), 1121
          - 1784 juli 23, 1122
          - 1784 juli 28 - (sept 1), 1123
          - 1784 (sep. 1) - (sep. 10), 1124
          - 1784 (sep. 10) - (nov. 3), 1125
          - 1784 (nov. 3) - nov. 26, 1126
          - 1784 dec. 1 - (dec. 17), 1127
          - 1784 (dec. 21) - (dec. 31), 1128
          - 1785 (jan. 5) - (feb. 4), 1129
          - 1785 (feb. 8) - (mrt. 18), 1130
          - 1785 (mrt. 22) - (apr. 22), 1131
          - 1785 (apr. 22) - (mei 25), 1132
          - 1785 (mei 25) - juli 14, 1133
          - 1785 juli 27 - (aug. 27), 1134
          - 1785 (aug. 27) - (sep. 15), 1135
          - 1785 (sep. 15) - sep. 27, 1136
          - 1785 sep. 28 - (okt. 20), 1137
          - 1785 (okt. 20) - nov. 29, 1138
          - 1785 nov. 30 - (dec. 17), 1139
          - 1786 (jan. 5) - (jan. 21), 1140
          - 1786 (jan. 21) - (feb. 17), 1141
          - 1786 (feb. 17) - mrt. 18, 1142
          - 1786 mrt. 22 - (apr. 20), 1143
          - 1786 (apr. 20) - (mei 2), 1144
          - 1786 (mei 2) - (mei 31), 1145
          - 1786 (mei 31) - juli 6, 1146
          - 1786 juli 26 - (aug. 2), 1147
          - 1786 (aug. 2) - (sep. 5), 1148
          - 1786 (sep. 5) - (sep. 22), 1149
          - 1786 (sep. 22) - (okt. 25), 1150
          - 1786 (okt. 25) - (nov. 1), 1151
          - 1786 (nov. 1) - nov. 24, 1152
          - 1786 nov. 29 - (dec. 7), 1153
          - 1786 (dec. 7) - (dec. 22), 1154
          - 1787 (jan. 10) - (jan. 24), 1155
          - 1787 (jan. 24) - (feb. 16), 1156
          - 1787 (feb. 16) - mrt. 20, 1157
          - 1787 mrt. 21 - (apr. 4), 1158
          - 1787 (apr. 4) - (apr. 20), 1159
          - 1787 (apr. 25) - (mei 11), 1160
          - 1787 (mei 11) - (mei 30), 1161
          - 1787 (mei 30) - (juni 7), 1162
          - 1787 (juni 8) - (juni 13), 1163
          - 1787 (juni 13) - (juni 23), 1164
          - 1787 (juni 23) - (juli 10), 1165
          - 1787 (juli 11) - (juli 24), 1166
          - 1787 juli 24 - (aug. 4), 1167
          - 1787 (aug. 7) - (aug. 25), 1168
          - 1787 (aug. 25) - (sep. 14), 1169
          - 1787 (sep. 15) - (okt. 8), 1170
          - 1787 (okt. 8) - nov. 6, 1171
          - 1787 nov. 7 - (dec. 21), 1172
          - 1788 (jan. 9) - (feb. 14), 1173
          - 1788 (feb. 14) - mrt. 15, 1174
          - 1788 mrt. 26 - (mei 9), 1175
          - 1788 (mei 9) - juli 4, 1176
          - 1788 juli 9 - sep. 19, 1177
          - 1788 sep. 24 - nov. 7, 1178
          - 1788 nov. 12 - (dec. 13), 1179
          - 1789 (jan. 14) - (mrt. 14), 1180
          - 1789 (mrt. 14) - juni 5, 1181
          - 1789 juli 8 - (sep. 11), 1182
          - 1789 (sep. 11) - okt. 30, 1183
          - 1789 nov. 25 - (dec. 12), 1184
          - 1790 (jan. 13) - (apr. 8), 1185
          - 1790 (apr. 8) - (juni 25), 1186
          - 1790 (juni 25) - aug. 20, 1187
          - 1790 sep. 22 - (dec. 10), 1188
          - 1791 (jan. 12) - mrt. 4, 1189
          - 1791 mrt. 9 - (apr. 27), 1190
          - 1791 (apr. 27) - juli 8, 1191
          - 1791 juli 13 - (juli 16), 1192
          - 1791 (juli 16) - sep. 2, 1193
          - 1791 sep. 21 - (dec. 7), 1194
          - 1791 (dec. 8) - (dec. 23), 1195
          - 1792 (feb. 8) - mrt. 23, 1196
          - 1792 apr. 25 - juni 15, 1197
          - 1792 juli 18 - aug. 31, 1198
          - 1792 sep. 5 - nov. 9, 1199
          - 1792 nov. 14 - (dec. 29), 1200
          - 1793 (jan. 2) - mrt. 21, 1201
          - 1793 mrt. 27 - juli 5, 1202
          - 1793 juli 10 - aug. 31, 1203
          - 1793 sep. 25 - (dec. 21), 1204
          - 1794 (feb. 5) - mrt. 7, 1205
          - 1794 mrt. 12 - juni 27, 1206
          - 1794 juli 2 - sep. 23, 1207
          - 1794 sep. 24 - 1795 jan. 22, 1208
    - Gedrukte geheime resoluties, B.3
      - Registers van geheime (secrete) resoluties van de Staten van Holland, met index, deels met een "tafel der respecten"., 1653 - 20 jan. 1795; 299-315; 17 delen
        De Staten van Holland besloten op 9 oktober 1652 de geheime resoluties in een afzonderlijke register te doen aantekenen. Op 17 juli 1674 besloten de Staten het deel 1653-1671 te laten drukken.
        Het oudste register van de geheime resoluties, lopende van 28 november 1651 tot 26 februari 1653 (inv.nr. 1226) bleef ongedrukt.
        Inv.nrs. 299 en 300 zijn in een tweede uitgave herdrukt (inv.nrs. 5466-5467).
        - 1653-1658, 299
        - 1659-1668, 300
        - 1669-1677, 301
        - 1678, 302
        - 1679-1696, 303
        - 1697-1712, 304
          met "tafel der respecten"
        - 1713-1727, 305
        - 1728-1734, 306
        - 1735-1741, 307
        - 1742-1746, 308
        - 1747-1751, 309
        - 1752-1760, 310
        - 1761-1781, 311
        - 1782-1784, 312
        - 1785-1788, 313
        - 1789-1790, 314
        - 1791-1795, jan. 20, 315
      - Registers van geheime resoluties van de Staten van Holland, met index., 1653-1668; 5466-5467; 2 delen
        In 1727 gedrukt door W. van de Water te Utrecht.
        - 1653-1658, 5466
        - 1659-1668, 5467
    - Geschreven geheime resoluties, B.4
      Voor minuten van geheime resoluties, zie rubriek B.2.2
      - Registers van geheime resoluties van de Staten van Holland., 28 nov. 1651-1705 dec; 1226-1250; 25 delen
        Hiaten over de jaren 1663, 1666-1668.
        - 1651 nov. 28 - 1653 jan. 17, 1226
        - 1653 feb. 26 - 1653 dec. 11, 1227
        - 1654, 1228
        - 1655, 1229
        - 1656, 1230
        - 1657, 1231
        - 1658, 1232
        - 1659, 1233
        - 1660, 1234
        - 1661, 1235
        - 1662, 1236
        - 1664 mei 8 - dec. 17, 1237
        - 1665, 1238
        - 1669, 1239
        - 1670, 1240
        - 1671, 1241
        - 1672, 1242
        - 1673, 1243
        - 1674, 1244
        - 1675, 1245
        - 1676, 1246
        - 1677, 1247
        - 1678, 1248
        - 1679-1696, 1249
        - 1697-1705, 1250
      - Registers van geheime resoluties van de Staten van Holland., 1651 - 1669; 5468-5471; 4 delen
        - 1651 nov. 28 - 1653 jan. 17, 5468
        - 1659 jan. 17 - sep. 26, 5469
        - 1659 jan. 17 - sep. 26, 5470
        - 1669 feb. 20 - dec. 21, 5471
          Met aanvullingen.
    - Gewone en geheime resoluties over bijzondere onderwerpen, B.5
      - Buitenlandse zaken, B.5.1
        - Resoluties over onderhandelingen met het buitenland, B.5.1.1
          - Stukken betreffende de onderhandelingen met Zweden en Denemarken, 1637-1645, minuten, netten en afschriften met register van geheime resoluties van de Staten van Holland "nopens de ambassade aen de Croonen van Zweden en Denemarken"., 1644; 1380; 1 pak en 1 deel
            Aanwinst uit legatie-archief Zweden, overgedragen in 1980.
          - Registers met de geheime resoluties van de Staten van Holland over de vredesonderhandelingen in Münster., 1643-1647; 1374-1375; 2 delen
            - 1643 dec. 4 - 1647 mrt. 11, 1374
            - 1647 mrt. 13 - 1647 dec. 12, 1375
          - Register met geheime resoluties van de Staten van Holland van 18 mrt. 1653 tot 9 mei 1654 betreffende de vredesonderhandelingen met Engeland., 1377; 1 deel
          - Register houdende de resoluties, geheime resoluties, brieven, rapporten en memories van en aan de Staten van Holland betreffende de vredesonderhandelingen in Nijmegen tussen Frankrijk, Spanje en de Republiek., 1678, apr. 27 - sep. 24; 1378; 1 deel
        - Verzamelde resoluties betreffende buitenlandse zaken, per land, B.5.1.2
          Al deze registers lopen van 1653 tot 1702. Mogelijk zijn ze opgezet na de veranderde organisatie van de secretarie van de Staten van Holland in 1653. Waarom de series in 1702 stoppen is niet duidelijk.
          - Registers houdende alle resoluties en geheime resoluties van de Staten-Generaal en de Staten van Holland over de staten en steden van Duitsland, Denemarken en Noorwegen, Zweden, Polen en Oostenrijk alle missiven van en aan Nederlandse vertegenwoordigers in deze landen, hun instructies, rapporten en adviezen over deze landen., 1653-1669; 2351-2388, ---; 38 delen en 1 katern
            De index bevindt zich achterin de registers, tenzij anders vermeld.
            De afschriften zijn gedeeltelijk in het Frans, het Duits en het Latijn.
            Een aantal registers is doorgenummerd de index bevindt zich dan, tenzij anders vermeld, in het laatste deel.
            Een gedeelte der afschriften is wel vermeld maar niet afgeschreven.
            De registers zijn per jaar gepagineerd.
            Deze serie heeft verschillende namen gehad: 2351-2361 Polen, Zweden, Denemarken en Brandenburg 2362-2375 Oosterse zaken 2376-2381 Zweden, Polen, Denemarken en Brandenburg 2382-2384 Duitse zaken 2385-2386 Zweedse, Deense en andere zaken 2387 Zweden 2388 Zweden, Denemarken enz.
            Het vervolg op deze serie is de serie genaamd Duitsland, inv.nr. 2244-2350.
            Inv.nr. 2351-2361 gaan alleen over de genoemde landen en de Hanzesteden. Inv.nr. 2362-2375 gaan alleen over Brandenburg, Zweden, Polen en Denemarken. Inv.nr. 2376-2388 gaan over Denemarken en Noorwegen, Zweden, de Duitse staten en steden, Polen, Oostenrijk, Zwitserland.
            - 1653 feb. 22 - apr. 29, 2351
            - 1653 mei 1 - aug. 30, 2352
            - 1653 sep. 1 - dec. 31, 2353
              met index over 1653
            - 1654 jan. 2 - juni 25, 2354; 1 deel en 1 katern
            - 1654 juli 1 - dec. 30, 2355
              met index over 1654
            - 1655 jan. 5 - mei 31, 2356
            - 1655 juni 2 - aug. 31, 2357
            - 1655 sep. 1 - dec. 31, 2358
              met index over 1655
            - 1656 jan. 4 - mei 19, 2359
            - 1656 juni 1 - aug. 31, 2360
            - 1656 sep. 3 - dec. 31, 2361
              met index over 1656
            - 1657 jan. 3 - jan. 31, 2362
            - 1657 feb. 1 - mrt. 30, 2363
            - 1657 apr. 1 - juni 29, 2364
            - 1657 juli 2 - sep. 1, 2365
            - 1657 sep. 3 - okt. 30, 2366
            - 1657 nov. 2 - dec. 31, 2367
              met index over 1657
            - 1658 jan. 2 - mei 28, 2368
            - 1658 juni 1 - sep. 30, 2369
            - 1658 okt. 1 - dec. 31, 2370
              met index over 1658
            - 1659 jan. 1 - apr. 30, ---
              ontbreekt
            - 1659 mei 1 - juli 3, 2371
            - 1659 aug. 1 - sep. 30, 2372
            - 1659 okt. 1 - dec. 30, 2373
              met index over 1659
            - 1660 jan. 3 - apr. 30, 2374
            - 1660 mei 3 - dec. 29, 2375
              met index over 1660
            - 1661 jan. 4 - dec. 29, 2376
            - 1662 jan. 4 - dec. 30, 2377
            - 1663 jan. 5 - dec. 29, 2378
            - 1664 jan. 2 - dec. 31, 2379
            - 1665 jan. 1 - juni 30, 2380
            - 1665 juli 1 - dec. 31, 2381
              met index over 1665
            - 1666 jan. 2 - apr. 30, 2382
            - 1666 mei 1 - sep. 1, 2383
            - 1666 sep. 2 - dec. 31, 2384
              met index over 1666
            - 1667 jan. 3 - juni 29, 2385
            - 1667 juni 30 - dec. 31, 2386
              met index over 1667
            - 1668 jan. 2 - dec. 29, 2387
            - 1669 jan. 2 - dec. 31, 2388
          - Registers houdende alle resoluties en geheime resoluties van de Staten-Generaal en de Staten van Holland over de staten en steden in Duitsland, Denemarken, Zweden, Polen en Oostenrijk alle missiven van en aan Nederlandse vertegenwoordigers in deze landen, hun instructies en rapporten en adviezen over deze landen, afschriften., 1670-1702; 2244-2350; 107 delen
            Een aantal registers is doorgenummerd, de index bevindt zich dan in het laatste deel.
            Vervolg op inv.nrs. 2351-2388, die chronologisch voor deze serie komt.
            Gepagineerd per jaar.
            - 1670 jan. 2- dec. 31, 2244
            - 1671 jan. 2- juli 1, 2245
            - 1671 juli 1- dec. 31, 2246
              met index over 1671
            - 1672 jan. 2- apr. 28, 2247
              Voor de geheime resoluties van de Staten-Generaal van jan. 16- apr. 6: zie inv.nr. 2250.
            - 1672 apr. 8- juli 1, 2248
            - 1672 juli 1- sep. 24, 2249
            - 1672 okt. 3- dec. 31, 2250
              Bevat ook de geheime resoluties Staten-Generaal van 1672 jan. 16- apr. 6
            - 1673 jan. 1- apr. 23, 2251
            - 1673 mei 1- aug. 31, 2252
            - 1673 sep. 1- dec. 31, 2253
            - 1674 jan. 4- mei 1, 2254
            - 1674 mei 1- sep. 1, 2255
            - 1674 sep. 1- dec. 29, 2256
            - 1675 jan. 2- apr. 30, 2257
            - 1675 mei 2- aug. 31, 2258
            - 1675 sep. 2- dec. 29, 2259
            - 1676 jan. 2- feb. 28, 2260
            - 1676 mrt. 2- mei 1, 2261
              met index over jan-mei 1676
            - 1676 mei 1- juni 30, 2262
            - 1676 juli 1- aug. 31, 2263
              met index over mei-aug 1676
            - 1676 sep. 1- nov. 2, 2264
            - 1676 nov. 3- dec. 30, 2265
              met index over sept- dec 1676
            - 1677 jan. 2- apr. 30, 2266
            - 1677 mei 3- aug. 31, 2267
            - 1677 sep. 2- dec. 31, 2268
            - 1678 jan. 3- juni 30, 2269
            - 1678 juni30- dec. 31, 2270
            - 1679 jan. 2- juni 30, 2271
            - 1679 juli 1- dec. 30, 2272